【裁判字號】    97,中簡上,778
【裁判日期】    971104
【裁判案由】    違反商標法
【裁判全文】
臺灣臺中地方法院刑事判決           97年度中簡上字第778號
上  訴  人  甲○○
即  被  告
                      5
                    國民
選任辯護人  曾郁榮律師
上列上訴人因違反商標法案件，不服臺灣臺中地方法院簡易庭97
年度中簡字第1652號中華民國97年7 月31日第一審簡易判決（聲
請案號：臺灣臺中地方法院檢察署97年度偵字第7355號），提起
上訴，本院判決如下：
    主    文
原判決撤銷。
甲○○明知為未得商標權人同意，於同一商品，使用相同之註冊
商標之商品而販賣，處有期徒刑肆月，如易科罰金，以新臺幣壹
仟元折算壹日。扣案如第一審判決書附表所示之使用仿冒商標商
品，均沒收。
    犯罪事實及理由
一、本院認定之犯罪事實、證據及理由，除證據部分補充被告即
    上訴人甲○○（下稱被告）於本院準備程序及審理中之自白
    外，餘均引用第一審判決書記載之犯罪事實、證據及理由（
    詳如附件）。
二、被告上訴意旨略以：原判決量刑過重，伊已與告訴人美商 A
    ＆F商標公司及美商J.M.H. 商標公司達成和解，並賠償損害
    ，請從輕量刑等語。查，原審認被告犯罪事證明確，予以論
    罪科刑，固非無見，惟被告於本院審理中已賠償告訴人美商
    A＆F商標公司及美商J.M.H.商標公司共計新臺幣（下同）5
    萬元等情，有和解書1 份附卷可稽。被告提起上訴請求從輕
    量刑，核有理由，原判決未及審酌被告於本院審理中已與部
    分告訴人達成和解，並賠償其損害，即屬無可維持，應由本
    院予以撤銷改判。爰審酌被告為圖一己私利，長期販售仿冒
    商品，已對商標權人之商譽造成損害，且就真正商標權所表
    彰之品質亦生影響，查獲之使用仿冒商標商品多達831 件，
    犯罪所生損害非輕，惟念其始終坦承犯行，且與部分告訴人
    達成和解，並賠償損害，應有認錯悔過之意，態度尚佳等一
    切情狀，量處如主文第2 項所示之刑，並諭知易科罰金之折
    算標準，以示懲儆。
據上論斷，應依刑事訴訟法第455條之1第1項、第3項、第450 條
第1項、第364條、第369條第1項前段、第299條第1項前段，商標
法第81條第1 款、第82條、第83條，刑法第11條、第55條、第41
條第1項前段，判決如主文。
本案經檢察官乙○○到庭執行職務。
中    華    民    國    97    年    11    月    4     日
                  刑事第四庭    審判長法  官  唐光義
                                      法  官  洪挺梧
                                      法  官  郭妙俐
上正本證明與原本無異。
本件不得上訴。
                                      書記官  蕭榮峰
中    華    民    國    97    年    11    月    4     日
附錄本案論罪科刑法條全文
商標法第81條
未得商標權人或團體商標權人同意，有下列情形之一者，處3 年
以下有期徒刑、拘役或科或併科新臺幣20萬元以下罰金：
一、於同一商品或服務，使用相同之註冊商標或團體商標者。
二、於類似之商品或服務，使用相同之註冊商標或團體商標，有
    致相關消費者混淆誤認之虞者。
三、於同一或類似之商品或服務，使用近似於其註冊商標或團體
    商標之商標，有致相關消費者混淆誤認之虞者。
第82條
明知為前條商品而販賣、意圖販賣而陳列、輸出或輸入者，處1
年以下有期徒刑、拘役或科或併科新臺幣5萬元以下罰金。


司法院資訊處製作；財團法人民間司法改革基金會備份。
